# 请教 IFRIC12 示例 3 中长期应收账款、利息收入的计算（增加附件）

提问人：ephemera 时间：2022-06-15 19:46:26
陈版主、各位前辈：
大家好！最近正在学习PPP混合模型的会计处理，现就IFRIC12示例 3 中长期应收账款、利息收入的计算向大家请教一下。
我个人理解，因IFRS 9的要求长期应收款采用摊余成本的后续计量模式，因此存在如下等式关系：
期初余额长期应收款余额+本期本金增加+本期利息收入-本期收回本息=期末长期应收款余额
问题 1 ：条件中仅说”the grantor guarantees the operator a minimum amount of CU700”相当于讲在第 3 至 10 年间保底收入之和是CU700，为什么按建造期 2 年，就平均分为两次收款？我个人想：是否因为building service被认定为一段时期内的履约义务，故其对价（确切地讲，保底收入是建筑服务对价的一部分）也是平均分为 2 期？
问题 2 ：对于上表中“本期回收”一栏，准则示例的解释是：保底收入（CU700）+利息收入合计（CU237）=937,再用937÷8=117.对此我不理解的地方是：上表中的 236 其实是知道每年回收 117后，用117*8-700求出来的（即每年cash inflow之和减去现值 700 ）。但示例中求 117 ，似乎已经知道了利息合计是 236 。这是否变成了数据循环？我应该怎么用怎么的逻辑去求利息收入之和？
谢谢各位前辈，非常感谢！
IFRIC 12长期应收款摊余成本计算表.xlsx
2022-6-15 19:46 上传
9.88 KB, 下载次数: 25

回答人：chenyiwei
个人理解，这个案例中，实际上是政府方承诺每年最低收款额 117 ，按照6.18%（承诺收益率）折现到第一年年初为 700 ，与建设项目的预计公允价值合计（ 1050 ）相比占到67%。但在实务操作中，可能不会出现像这个举例那样“完美匹配”的情况。实务中更多的情况是将运营期内政府方每年承诺的保底现金流量折现到建设期结束日（运营期开始日），该折现值如果小于建造劳务公允价值的，则按该折现值确认金融资产，按建造服务公允价值减去金融资产初始确认金额的差额确认为无形资产。相应地，后续运营期内收回款项时，首先在有保证的收款金额的限度内作为金融资产的回收处理，超过部分确认为收入，与无形资产摊销、付现运营成本等配比。